【裁判字號】    98,台上,4288
【裁判日期】    980730
【裁判案由】    違反毒品危害防制條例
【裁判全文】
最高法院刑事判決            九十八年度台上字第四二八八號
上  訴  人  甲○○
上列上訴人因違反毒品危害防制條例案件，不服台灣高等法院台
中分院中華民國九十八年五月二十日第二審判決（九十八年度上
訴字第七五三號，起訴案號：台灣台中地方法院檢察署九十七年
度偵字第一四五八四號），提起上訴，本院判決如下：
    主  文
上訴駁回。
    理  由
按刑事訴訟法第三百七十七條規定，上訴於第三審法院，非以判
決違背法令為理由，不得為之。是提起第三審上訴，應以原判決
違背法令為理由，係屬法定要件。如果上訴理由書狀並未依據卷
內訴訟資料，具體指摘原判決不適用何種法則或如何適用不當，
或所指摘原判決違法情事，顯與法律規定得為第三審上訴理由之
違法情形，不相適合時，均應認其上訴為違背法律上之程式，予
以駁回。本件原審經審理結果，認為上訴人甲○○販賣第一級毒
品海洛因之犯行明確，第一審判決論處上訴人販賣第一級毒品罪
刑（處有期徒刑十六年）部分，為無不合，予以維持，駁回上訴
人在第二審之上訴。已詳敘其調查、取捨證據之結果及憑以認定
犯罪事實之心證理由。並就上訴人否認之供詞及其所辯各語認非
可採，予以論述。就形式上觀察，原判決要無採證認事違背經驗
法則、論理法則或理由不備等違背法令之情形。原判決理由並未
以上訴人與證人張凱勝於民國九十七年五月六日之電話監聽通聯
之對話內容，資為認定渠確有本件販賣海洛因予陳志光之論據，
則張凱勝於第一審審理時就該次電話監聽通聯譯文，證稱伊當天
與上訴人在電話中之對話，係要與上訴人合資購買毒品，並非要
向其購買等語，縱屬實在，亦不能認係對上訴人有利之證據，原
判決對之未說明不足採之理由，尚無理由不備之違法。又司法警
察官或司法警察因調查犯罪嫌疑人犯罪情形及蒐集證據，而詢問
證人時，並無使犯罪嫌疑人對之為詰問之規定，此觀刑事訴訟法
第一百九十六條之一，就同法第一百六十六條第一項關於當事人
、代理人、辯護人對證人、鑑定人得直接詰問之規定，並無準用
之明文，即足證之。且同法第二百四十八條第一項規定訊問證人
、鑑定人時，如被告在場者，被告得親自詰問；詰問有不當者，
檢察官得禁止之。則本案檢察官於偵查中訊問證人陳志光當時，
因被告並未在場，其未使之對該證人為詰問，亦不能認為違法。
而陳志光除於警詢證稱向上訴人購買海洛因屬實，即嗣於偵查中
以證人身分到庭具結，就渠如何向上訴人購買海洛因情節，亦為
相同意旨之供證，足見渠警詢陳述應無遭誤導情形。則原判決以
陳志光警詢之審判外陳述，符合刑事訴訟法第一百五十九條之二
規定，認其例外應有證據能力；渠偵查中之供證查無顯不可信情
形，乃認依同法第一百五十九條之一第二項規定，亦具證據之適
格，而執之為上訴人犯罪之論據，尚無不合，要無採證違法可言
。是上訴意旨以上情指摘原判決違背法令，核與法律規定得為第
三審上訴理由之違法情形，不相適合。而其餘上訴意旨，則係就
屬原審採證認事職權之行使及原判決已說明事項，徒憑己見，任
意指摘，或為單純事實之爭執，均不能認係適法之第三審上訴理
由。依上揭說明，本件上訴違背法律上之程式，應予駁回。
據上論結，應依刑事訴訟法第三百九十五條前段，判決如主文。
中    華    民    國  九十八  年    七    月   三十   日
                      最高法院刑事第十二庭
                          審判長法官  黃  一  鑫
                                法官  張  春  福
                                法官  李  錦  樑
                                法官  陳  國  文
                                法官  林  茂  雄
      本件正本證明與原本無異
                                      書  記  官
中    華    民    國  九十八  年    八    月   十一   日
                                                      v


司法院資訊處製作；財團法人民間司法改革基金會備份。
